臺灣高雄地方法院刑事判決　　　　　　　94年度訴字第1034號
公　訴　人　臺灣高雄地方法院檢察署檢察官
被　　　告　甲○○
上列被告因毒品危害防制條例案件，經檢察官提起公訴（94年度
毒偵字第574 號），本院合議庭裁定由受命法官獨任進行簡式審
判程序，本院判決如下：
    主  文
甲○○施用第一級毒品，處有期徒刑陸月，如易科罰金，以佰
元折算壹日。
    事  實
一、甲○○前於民國87年間因施用毒品案件，經本院以87年度毒
    聲字第260 號裁定送勒戒處所觀察勒戒後，認有繼續施用毒
    品傾向，再經以87年度毒聲字第599 號裁定送強制戒治，嗣
    經停止戒治、撤銷停止戒治程序，於89年7 月7 日強制戒治
    執行完畢釋放，經臺灣高雄地方法院檢察署檢察官於89年8
    月15日，以89年度戒毒偵字第881 號為不起訴處分確定在案
    。又因施用毒品案件，經本院以91年度毒聲字第6734號裁定
    送強制戒治；且提起公訴，經本院於93年10月29日以93年度
    訴緝字第105 號就施用第1 級毒品、第2 級毒品部分，分別
    判處有期徒刑7 月、3 月，應執行有期徒刑8 月確定。詎甲
    ○○猶不知悔改，於上開強制戒治執行完畢釋放後之5 年內
    ，竟基於施用第1 級毒品海洛因之犯意，於93年11月7 日中
    午1 、2 時許，在高雄市前鎮區友人「阿德」之住處，將第
    1 級毒品海洛因摻水以針筒注射方式，施用第1 級毒品海洛
    因1 次。嗣於93年11月8 日19時30分在高雄市前鎮區鎮川四
    巷21號蕭樹才住處內，與蕭樹才、黃淑女、吳寶龍、張健智
    （由檢察官另行偵查）一併為警查獲，經採集甲○○尿液檢
    驗後，呈嗎啡陽性反應而查獲。
三、案經高雄縣市政府警察局前鎮分局報告臺灣高雄地方法院檢
    察署檢察官偵查起訴。
    理  由
壹、程序方面：
一、按除被告所犯為死刑、無期徒刑、最輕本刑為3 年以上有期
    徒刑之罪或高等法院管轄第一審案件者外，於法院行準備程
    序進行中，被告先就被訴事實為有罪之陳述時，審判長得告
    知被告簡式審判程序之旨，並聽取當事人、代理人、辯護人
    及輔佐人之意見後，裁定進行簡式審判程序；且受命法官行
    準備程序，與法院或審判長有同一之權限；又簡式審判程序
    之證據調查，不受刑事訴訟法第159 條第1 項、第161 條之
    2 、第161 條之3 、第163 條之1 及第164 條至第170 條規
    定之限制，刑事訴訟法第273 條之1 第1 項、第279 條第2
    項前段、第273 條之2 ，分別定有明文。
二、查本件被告甲○○所犯為死刑、無期徒刑、最輕本刑為3 年
    以上有期徒刑以外之罪，且非高等法院管轄第一審之案件，
    其於準備程序就前揭被訴事實為有罪之陳述，經受命法官告
    知簡式審判程序之旨，並聽取當事人之意見後，本院認無不
    得或不宜改依簡式審判程序進行之處，爰依刑事訴訟法第27
    3 條之1 第1 項、第284 條之1 之規定，裁定本件由受命法
    官獨任進行簡式審判程序，合先敘明。
貳、實體方面：
一、上揭事實，業據被告甲○○於本院調查、審理時坦承不諱，
    且被告為警查獲時所採尿液，經送檢驗結果，呈嗎啡陽性反
    應，有高雄市立凱旋醫院濫用藥物尿液檢驗報告及尿液代碼
    對照表各1 份在卷可稽，足認被告之自白與事實相符，洵堪
    採為論罪科刑之依據。次以，被告前於87年間因施用毒品案
    件，經本院以87年度毒聲字第260 號裁定送勒戒處所觀察勒
    戒後，認有繼續施用毒品傾向，再經以87年度毒聲字第599
    號裁定送強制戒治，嗣經停止戒治、撤銷停止戒治程序，於
    89年7 月7 日強制戒治執行完畢釋放，經臺灣高雄地方法院
    檢察署檢察官於89年8 月15日，以89年度戒毒偵字第881 號
    為不起訴處分確定在案。又因施用毒品案件，經本院以91年
    度毒聲字第6734號裁定送強制戒治；且提起公訴，經本院於
    93年1 0 月29日以93年度訴緝字第105 號就施用第1 級毒品
    、第2 級毒品部分，分別判處有期徒刑7 月、3 月，應執行
    有期徒刑8 月確定等情，有臺灣高等法院被告前案紀錄表1
    份在卷可參。從而，被告於前揭強制戒治執行完畢釋放後，
    5 年內再犯毒品危害防制條例第10條第1 項之施用第1 級毒
    品犯行，洵堪認定，本件事證明確，應依法論科。
二、核被告所為，係犯毒品危害防制條例第10條第1 項之施用第
    1 級毒品罪。被告施用第1 級毒品海洛因而持有第1 級毒品
    之低度行為，為其施用之高度行為所吸收，不另論罪。爰審
    酌被告施用毒品前經施以強制戒治程序，並經起訴判處徒刑
    ，仍不知戒除毒癮，再次施用第1 級毒品，無視於毒品對於
    自身健康之戕害及國家對於杜絕毒品犯罪之禁令，其顯無戒
    斷之決心，然念及被告於本院審理期間坦承犯行，態度良好
    ，其施用毒品並無危害他人，及被告施用毒品之期間、方式
    、次數及因病殘身，於通緝到案及本院調查、審理時均有不
    良於行之狀況等一切情狀，量處如主文所示之刑，並諭知易
    科罰金之折算標準。
三、被告被訴違反毒品危害條例第10條第2 項施用第2 級毒品部
    分，為本院94年度簡字第709 號判決之既判力效力所及，此
    部分另行審結，附此敘明。
據上論斷，應依刑事訴訟法第273 條之1 第1 項、第299 條第1
項前段，毒品危害防制條例第10條第1 項，刑法第11條前段、第
41 條第1項前段 ，罰金罰緩提高標準條例第2條，判決如主文。
本案經檢察官乙○○到庭執行職務。
中　　華　　民　　國　　94　　年　　6 　　月　　10　　日
                  刑事第九庭    法　官  黃惠玲
以上正本證明與原本無異。
如不服本判決，應於收受送達後10日內向本院提出上訴書狀。
中　　華　　民　　國　　94　　年　　6 　　月　　13　　日
 　　　　　　　　　　　　       書記官  林秀珍
本件論罪科刑法條：
毒品危害防制條例第10條第1項：
施用第1級毒品者，處6月以上5年以下有期徒刑。
